【裁判字號】    90,小上,19
【裁判日期】    901217
【裁判案由】    給付薪資
【裁判全文】
臺灣嘉義地方法院民事裁定  九十年度小上字第一九號
    上  訴  人    巨邦大樓管理顧問有限公司
    法定代理人    劉俞芳
    被上訴人      甲○○
右當事人間請求給付薪資事件，上訴人對於中華民國九十年七月二十七日本院嘉義簡
易庭九十年度嘉小字第二九二號第一審判決提起上訴，本院判決如左：
    主  文
上訴駁回。
第二審訴訟費用新台幣貳佰玖拾肆元由上訴人負擔。
    理      由
一、按對於小額程序第一審裁判之上訴或抗告，非以其違背法令為理由，不得為之，
    民事訴訟法第四百三十六條之二十四第二項定有明文。復按上訴不合程式或已逾
    期間或法律上不應准許者，第二審法院應以裁定駁回之，民事訴訟法第四百四十
    四條第一項亦有明定，且依同法第四百三十六條之三十二第二項之規定，於小額
    事件之上訴程序準用之。又所謂「判決違背法令」，依同法第四百三十六條之三
    十二準用同法第四百六十八條、第四百六十九條第一款至第五款之規定，乃指「
    判決不適用法規或適用不當」或「判決有同法第四百六十九條所列各款情形之一
    」者而言。另依同法第四百三十六條之二十五之規定，上訴狀內應記載上訴理由
    ，表明下列各款事項：(一)原判決違背之法令及其具體內容；(二)依訴訟資料可認為
    原判決有違法令之具體事實。故提起小額程序第二審上訴，倘以原判決有不適用
    法規或適用法規不當為其上訴理由，其上訴狀或理由書應有具體之指摘，並揭示
    該法規之條項或其內容，若係成文法以外之法則，應揭示該法則之旨趣，倘為司
    法院解釋或本院之判例，則應揭示該判解之字號或其內容；倘以原判決有同法第
    四百六十九條所列各款情形之一者為其上訴理由，其上訴狀或理由書，應揭示合
    於該款之事實；上訴狀或理由書如未依此項方法表明，即難認為已對第一審判決
    之違背法令有具體指摘，其上訴自難認為合法（最高法院七十一年台上字第三一
    四號判例參照）。
二、上訴意旨略以：被上訴人既知是上訴人員工，理應遵守公司規定，於離職之日交
    接清楚，辦妥離職手續，上訴人自當給予應得之薪資，然被上訴人私自帶走業務
    資料與代收之管理費款項及一些遙控器，涉嫌侵占，豈能自己從薪資中扣除，原
    審採信被上訴人之詞難令人折服等語。
三、經查，上訴人之前開上訴理由，係屬事實認定問題，上訴意旨既未具體表明依原
    審之訴訟資料，原判決有何不適用法規、適用法規不當或民事訴訟法第四百六十
    九條各款之情形，自難認對該判決之如何違背法令巳有具體之指摘，其上訴為不
    合法，應予裁定駁回。
四、又上訴人支出之第二審訴訟費用，共新台幣（下同）二百九十四元（裁判費一百
    九十二元、送達郵費一百零二元），應由上訴人負擔，附此敘明。
五、據上論結，本件上訴為不合法，依民事訴訟法第四百三十六條之三十二第二項、
    第四百四十四條第一項、第九十五條、第七十八條，裁定如主文。
中      華      民      國    九十      年     十二     月     十七     日
~B臺灣嘉義地方法院民事第二庭
~B    審判長法官  蔡虔霖
~B    法      官  陳杰正
~B    法      官  羅秀緞
右為正本係照原本作成。
本裁定不得抗告。
中      華      民      國    九十      年     十二     月    二十      日
~B    書  記  官  沈秀鈴


司法院資訊處製作；財團法人民間司法改革基金會備份。
